【裁判字號】    98,審交訴,159
【裁判日期】    990326
【裁判案由】    重傷害等
【裁判全文】
臺灣桃園地方法院刑事判決           98年度審交訴字第159號
公  訴  人  臺灣桃園地方法院檢察署檢察官
被      告  戊○○原名馮巍儀.
上列被告因公共危險案件，經檢察官提起公訴（98年度偵字第15
226 號），被告於本院準備程序進行中，就被訴事實為有罪之陳
述，經本院告知簡式審判程序意旨，並聽取公訴人及被告之意見
後，本院裁定改依簡式審判程序審理，茲判決如下：
    主  文
戊○○服用酒類，不能安全駕駛動力交通工具而駕駛，累犯，處
拘役拾日，如易科罰金，以新臺幣壹仟元折算壹日。
    事實及理由
一、犯罪事實：
    戊○○前於民國92年間，因違反槍砲彈藥刀械管制條例案件
    ，經本院以92年度訴字第1007號判決判處有期徒刑2 年1 月
    及罰金新臺幣30萬元，有期徒刑部分於96年12月20日執行完
    畢。詎其仍不知悔改，於98年7 月4 日凌晨1 時許起至5 時
    許，在桃園縣中壢市世紀KTV 與友人丁○○、鍾秉芳、丙○
    ○、乙○○等一同歡宴時飲用為數不詳酒類飲料，已達不能
    安全駕駛動力交通工具之程度，詎仍自該處駕駛車牌號碼HN
    ─9512號自用小客車搭載丁○○、鍾秉芳2 人離去，迨凌晨
    5 時46分許行經桃園縣平鎮市○○路與延平路口時，因闖越
    紅燈而與甲○○所駕駛車牌號碼5657─JJ號自用小客車發生
    碰撞，雙方因而發生口角爭執，經警據報前往處理，並測得
    戊○○呼氣所含酒精濃度達每公升0.36毫克，始悉上情。案
    經桃園縣政府警察局平鎮分局報告臺灣桃園地方法院檢察署
    檢察官偵查起訴。
二、證據名稱：
  (一)戊○○於警詢、檢察官訊問及本院審理中之自白。
  (二)桃園縣政府警察局酒精測定紀錄表、桃園縣政府警察局車
      輛駕駛人酒後生理協調平衡檢測紀錄表、刑法一百八十五
      條之三案件測試觀察紀錄表、桃園縣政府警察局舉發違反
      道路交通管理事件通知單、道路交通事故現場圖各1 紙、
      現場照片8 張及現場監視器錄影光碟1 片。
  (三)臺灣高等法院被告前案紀錄表1 份。
三、應適用法條：
    刑事訴訟法第273 條之1 第1 項、第299 條第1 項前段、第
    310 條之2 、第454 條第1 項，刑法第185 條之3 、第47條
    第1 項、第41條第1 項前段，刑法施行法第1 條之1 第1 項
    ，判決如主文。
四、如不服本件判決，得自收受判決送達之日起10日內，向本院
    提出上訴書狀，上訴於第二審法院。
本案經檢察官潘怡華到庭執行職務。
中    華    民    國    99    年    3     月    26    日
                        刑事庭    法  官  劉為丕
以上正本證明與原本無異。
如不服本判決應於收受判決後10日內向本院提出上訴書狀，並應
敘述具體理由。其未敘述上訴理由者，應於上訴期間屆滿後20日
內向本院補提理由書( 均須按他造當事人之人數附繕本) 「切勿
逕送上級法院」。
                                  書記官  陳淑瓊
中    華    民    國    99    年    3    月     26    日
附錄本案論罪科刑依據之法條：
中華民國刑法第185 條之3
服用毒品、麻醉藥品、酒類或其他相類之物，不能安全駕駛動力
交通工具而駕駛者，處1 年以下有期徒刑、拘役或科或併科15萬
元以下罰金。

司法院資訊處製作；財團法人民間司法改革基金會備份。
